【裁判字號】    97,訴,509
【裁判日期】    980317
【裁判案由】    毒品危害防制條例
【裁判全文】
臺灣宜蘭地方法院刑事判決               97年度訴字第509號
公  訴  人  臺灣宜蘭地方法院檢察署檢察官
被      告  丙○○
            戊○○
                    （現於臺灣宜蘭看守所附設勒戒所觀察、
共      同
指定辯護人  本院公設辯護人  丁○○
上列被告因毒品危害防制條例案件，經檢察官提起公訴（97年度
偵字第2745、2906號），本院判決如下：
    主  文
丙○○、戊○○犯如附表一所示之各罪，各處如附表一主文欄所
示之刑。各應執行有期徒刑捌年肆月。扣案第二級毒品甲基安非
他命玖包（驗餘淨重參點參捌貳捌公克）沒收銷燬；扣案分裝袋
拾只、行動電話參支（均含SIM卡，門號分別為0000000000號、0
000000000號、0000000000號），均沒收；共同販賣第二級毒品
所得新臺幣貳萬捌仟元連帶沒收，如全部或一部不能沒收時，以
其等財產連帶抵償之。
丙○○、戊○○被訴如附表二所示販賣第二級毒品部分，均無罪
。
    犯 罪 事 實
一、丙○○綽號「耀兄」，戊○○綽號「秀秀」，2人係同居男
    女朋友關係，渠等均明知甲基安非他命為毒品危害防制條例
    第2條第2項第2款所管制之第2級毒品，依法不得持有及販賣
    ，為共同意圖營利，竟共同基於販賣第2級毒品之犯意聯絡
    ，於民國97年2月至6月期間，向不詳來源販入安非他命後，
    再將之分裝完成，以門號0000000000、0000000000、000000
    0000號行動電話，作為彼此聯絡及對外與購毒者聯絡之工具
    ，販賣安非他命予張旗生、乙○○、郭加慧、簡士傑、甲○○（販賣對象、時間、地點、次數、數量、金額及所得等，
    均詳如附表一所示），販賣毒品所得共計得款新臺幣（下同
    ）28,000元。嗣經警對0000000000、0000000000號行動電話
    實施通訊監察而查獲，並扣得甲基安非他命9包（甲基安非
    他命驗餘淨重3.3828公克）、販賣毒品使用之前開行動電話
    3支及分裝袋10只等物。
二、案經宜蘭縣警察局蘇澳分局報請臺灣宜蘭地方法院檢察署檢
    察官偵查起訴。
    理  由
甲、程序事項（證據能力部分）：
一、按被告以外之人於審判外之言詞或書面陳述，除法律有規定
    者外，不得作為證據，刑事訴訟法第159條第1項定有明文，
    故如欲採被告以外之人於審判外之陳述，必須符合法律所規
    定之例外情形，方得認其審判外之陳述有證據能力。查本案
    證人甲○○於警詢時之證述，為審判外之言詞陳述，原即不
    得採為證據，復無刑事訴訟法第159條之1至159條之5規定之
    例外情形，自應認不具證據能力。
二、本件認定事實所引用之下述卷證資料（包含文書證據、物證
    等證據）之證據能力，檢察官及被告、辯護人均不爭執（見
    本院審判筆錄），且於言詞辯論終結前未聲明異議，並無證
    據證明係公務員違背法定程序所取得；又卷內之各項文書證
    據，亦無刑事訴訟法第159條之4顯有不可信之情況與不得作
    為證據之情形，復經本院於審判期日依法調查，與待證事實
    具有關聯性，認為以之作為證據為適當，依刑事訴訟法第15
    9條之5規定，自得採為證據。
乙、實體事項：
一、訊據被告丙○○、戊○○對於附表一編號1、2所載販賣第2
    級毒品予張旗生、乙○○，以及附表一編號3所載販賣第2級
    毒品予乙○○，惟未完成交易之犯罪事實，均坦承不諱。惟
    均矢口否認有附表一編號4至6所載販賣第2級毒品予郭加慧
    、簡士傑、甲○○之事實。就郭加慧部分，被告丙○○辯稱
    ：伊不認識郭加慧云云，被告戊○○辯稱：伊與郭加慧雖約
    好交易，但現場交易時並沒有成交云云。就簡士傑、甲○○
    部分，被告2人均辯稱：伊等提供毒品予簡士傑並未收錢，
    至甲○○向伊調貨部分，伊等是以購入毒品之原價售予甲○○，並沒有賺錢云云。經查：
 (一) 附表一編號1至3部分：
    被告丙○○、戊○○如附表一編號1至3所示販賣甲基安非他
    命予張旗生、乙○○，其中附表一編號1、2部分既遂、附表
    一編號3部分未遂之事實，業據被告丙○○、戊○○自白不
    諱，核與證人張旗生、乙○○之證詞，及通訊監察譯文內容
    大致相符，且有本院針對0000000000號、0000000000號行動
    電話核發之通訊監察書附卷，及甲基安非他命9包（甲基安
    非他命驗餘淨重3.3828公克）、分裝袋10只、行動電話3支
    （均含SIM卡，門號分別為0000000000號、0000000000號、0
    000000000號）扣案可佐。又扣案毒品共9包經送交通部民用
    航空局航空醫務鑑定中心鑑定結果，確檢出第2級毒品甲基
    安非他命成分，亦有該局97年8月1日航藥鑑字第0973847號
    毒品鑑定書在卷足稽（見97年度偵字第2906號偵查卷第10頁
    ）。被告丙○○、戊○○如附表一編號1至3之犯行足資認定
    。
 (二) 附表一編號4部分：
    (1)此部分事實，業據證人郭加慧迭於警詢、偵查中證稱：伊
      跟0000000000號行動電話通話對象女子買過1次安非他命
      ，價格為1,000元，地點在羅東成功街溜冰場附近等語明
      確（見97年度偵字第2745號偵查卷【下簡稱偵2745號卷】
      第77至78頁、第83至84頁）。又上開0000000000號行動電
      話係證人郭加慧所申辦使用，0000000000號行動電話乃被
      告戊○○所持用等情，分據證人郭加慧及被告戊○○陳述
      在卷。此外，並有本院針對0000000000號行動電話核發之
      通訊監察書（見偵2745號卷第162至164頁），及00000000
      00號與0000000000號行動電話於97年6月29日19時12分39
      秒通聯「A（指郭加慧）：嫂子喔。B（指被告戊○○）：
      嘿，怎樣？A：我跟昨天一樣1張啦，工友1個啦。B：哪裡
      ？A：哈。B：妳過來拿啦。A：好啊，去妳那裡喔。」等
      語之通訊監察譯文可憑（見偵2745號卷第81頁）。(2)而該
      證人於警詢、偵查中，經提示上開通訊監聽譯文，並證稱
      ：伊係經朋友綽號「阿猴」之人介紹，知道可以打000000
      0000行動電話購買安非他命；伊對於該電話有印象，因為
      伊只向該通話對象買過1次；伊在電話中稱「工友1個」，
      是因為阿猴說要講這樣的術語，「工友」指安非他命，「
      1個」指1,000元，伊只有講「工友1個」，沒有講「跟昨
      天一樣1張」；與伊通話者是女性，後來在晚間11、12點
      有1名女子與伊進行交易等語明確（見同上證人郭加慧警
      詢、偵查筆錄），該證人就其何以撥打被告戊○○所持用
      之0000000000號行動電話購買毒品、通話中關於毒品交易
      約定之情況，以及嗣後交易之時間、地點、次數等細節，
      均詳述具體明確。(3)而徵諸證人郭加慧於警詢、偵查中，
      均證稱伊購買毒品時已是晚間11、12點，天色很暗，伊看
      不清楚對方的臉，且伊買完就走了，對於販售者沒有印象
      等語，且於警詢、偵查中，迭表示無法指認究竟何人為販
      售毒品之人等情（見偵2745號卷第76頁、第84頁），足見
      該證人並無刻意設詞誣陷被告丙○○、戊○○之情況，又
      前開證詞均具體詳盡，已如前述，該證人之證詞應堪信屬
      真實。(4)況被告戊○○於警詢中即承認以1包1,000元之代
      價販賣甲基安非他命予證人郭加慧之事實，並陳稱：「是
      丙○○的朋友介紹郭加慧認識丙○○後，再留我的電話給
      他，他再打電話向我買安非他命」等語，有其不爭執警詢
      陳述任意性之警詢筆錄可憑（見偵2745號卷第128頁）；
      其於偵查中並坦承：
    上開通訊監察譯文內容即為證人郭加慧向之購買安非他命之
    通話內容等情無訛（見偵2745號卷第185頁）；於本院準備
    程序時，亦坦承確有附表一編號4所示販售甲基安非他命予
    郭加慧之犯行明確（見本院卷第37頁）。(5)此外，並有前述
    甲基安非他命、分裝袋及0000000000號行動電話扣案，以及
    上開毒品鑑定書附卷，可資參佐。足認被告戊○○先前之自
    白與事實相符，被告戊○○事後辯稱未取得對價云云，不足
    採信，其以附表一編號4所載方式販售甲基安非他命予郭加
    慧之事實，足資認定。
 (三) 附表一編號5部分：
    (1)附表一編號5之事實，業據證人簡士傑於偵查中證稱：伊
    於96年年底至97年2、3月，跟被告丙○○、戊○○買過安非
    他命3次，每次買1,000元，都是先打電話跟他們說伊要過去
    ，被告丙○○、戊○○都有與伊交易過安非他命；在被告2
    人搬家前在他們家樓下交易，2次，被告2人搬家後在樓上交
    易，1次，伊都有交付價金1,000元等語，並指認被告丙○○
    、戊○○2人即為伊購買毒品之對象等情明確（見偵2745號
    卷第94至95頁）。(2)而被告丙○○、戊○○於偵查中及本院
    準備程序時，均坦承附表一編號6所載販賣甲基安非他命予
    簡士傑之犯行（被告丙○○部分見偵2745號卷第195頁、本
    院卷第36頁；被告戊○○部分見偵2745號卷第185頁、本院
    卷第37頁），且渠等於偵查中關於交易經過，均陳述詳盡，
    被告丙○○供陳：簡士傑向伊買安非他命至少3次，每次1,0
    00元，交易地點都在伊樓下較多等語（見偵2745號卷第195
    頁）；被告戊○○供陳：伊在搬家後認識證人簡士傑，伊曾
    販售予證人簡士傑3次，每次均交易1,000元，2次在伊家裡
    ，1次在樓下等語（見偵查卷第185頁）。雖關於交易之時間
    在被告2人搬家前或搬家後、交易地點在被告2人住處樓上或
    樓下等節，被告丙○○、戊○○與證人簡士傑所述稍有不同
    ，但渠3人對於交易之次數3次、每次1,000元，及交易地點
    是在被告住處附近等重要事項，則悉屬相符，核屬一致。(3)
    此外，並前揭甲基安非他命、分裝袋扣案，及毒品鑑定書附
    卷，可資佐證。足認被告丙○○、戊○○先前之自白與事實
    相符。渠等於事後翻異前詞，否認犯罪，不足採信。渠等如
    附表一編號5所載販售予簡士傑之事實足資認定。
 (四) 附表一編號6部分：
    (1)被告丙○○、戊○○如附表一編號6所載販賣甲基安非他
    命予甲○○之事實，乃據證人甲○○於偵查中結證：伊於97
    年間向被告丙○○、戊○○買過幾次安非他命，每次幾千元
    等語明確（見偵2745號卷第222至223頁）。並經被告丙○○
    於偵查中供陳於97年2月至97年6月間，甲○○曾向伊調2次
    安非他命，伊每次賣2,000元等語（見偵2745號卷第213頁）
    ；被告戊○○於警詢時供陳：自97年3、4月間起，甲○○曾
    向伊及被告丙○○各買過2至3次之安非他命，每次1至2千元
    ，交易地點均在伊租屋樓下溜冰場附近等語（見警卷第11至
    12頁）；被告戊○○於偵查中供陳：證人甲○○向伊與被告
    丙○○調過幾次安非他命，每次都是1、2千元在卷（見偵27
    45卷第186頁），互核大致相符。此外，並有本院針對00000
    00000號行動電話核發之通訊監察書、前述毒品鑑定書附卷
    ，暨前述甲基安非他命、分裝袋及0000000000號、00000000
    00號行動電話扣案，可資佐證。(2)至證人甲○○於本院審理
    中翻異前詞，證稱：並未向被告2人購買毒品云云。惟質諸
    其所述，其就前揭偵查中所為證詞，先證稱：係出於自由意
    志，且係據實陳述等語（見本院卷第88頁）；後改稱：伊當
    時在退藥中，意識模糊等語（見本院卷第90頁）。就該證人
    與被告之人之關係，該證人於本院審理中證稱：不認識被告
    2 人等情（見本院卷第88、91頁），則與被告2人迭稱：伊
    等確實認識該證人等情，大相逕庭。證人甲○○於本院審理
    中所述，純係迴護之詞，核無足採。(3)就被告2人販賣甲基
    安非他命予甲○○之次數及各次金額，證人甲○○證稱「購
    買幾次，每次幾千元」、被告丙○○於偵查中供陳「販賣2
    次，每次2,000元」、被告戊○○於警詢中供陳「伊與被告
    丙○○各販賣2至3次、每次1至2千元」、於偵查中供陳「販
    賣2至3次，每次1至2千元」，依「罪疑為有利於被告認定」
    之原則，採有利於被告2人之認定，應認被告丙○○、戊○○販賣甲基安非他命予甲○○之次數為2次，1次1,000元，1
    次2,000元。(4)上揭2次販賣毒品行為中，其中1次之販賣時
    間係於97年6月23日之事實，有證人甲○○持用0000000000
    號行動電話與被告戊○○持用0000000000號行動電話於97年
    6 月23日13時18分59秒通聯：「A（指甲○○）：大ㄝ說叫
    我打給妳。B（指被告戊○○）：喔，那麼。A：他說他在打
    牌。B：嘿。A：撥1個、撥1個。B：哈。A：要跟妳撥1個啦
    。B：你說要撥多少？A：2個好了，2個。B：2個唷，好，我
    拿下去給你」之通訊監察譯文（下稱第1份譯文，見97年度
    他字第529號偵查卷第45頁），及被告丙○○持用000000000
    0號與被告戊○○持用0000000000號行動電話於同日13時20
    分50秒之通聯：「A（指被告丙○○）：現在怎麼跟他算？
    B（指被告戊○○）：不然你跟他算5千就好了，那裡跟他算
    5千。A：2個1萬就對了啦。B：嘿啦」之通訊監察譯文（下
    稱第2份譯文，見同上偵查卷第49頁），存卷可憑。並據被
    告戊○○於偵查中供陳：第2份譯文是被告丙○○在電話中
    問伊可否算這樣的價格給甲○○，譯文中「2個1萬」，就是
    「1個是1.2公克的安非他命」等語（見偵2745號卷第188至1
    89頁）；被告丙○○於偵查中供陳：第2份譯文是伊與被告
    戊○○討論賣給甲○○的價格，後來伊等決定2個1萬元，1
    個的重量是1.2公克等語在卷（見偵2745號卷第213頁），且
    互核一致。被告戊○○並供陳該次是交易2,000元之安非他
    命，且有交易成功等語明確（見偵2745號卷第186至187頁）
    ，是被告2人於97年6月23日以2,000元價格販售甲基安非他
    命予甲○○之事實可資認定。(5)被告2人於本院審理時，始
    翻異前詞，稱係以原價售予甲○○，並未賺錢云云。惟被告
    2 人於警詢、偵查中已供陳販賣甲基安非他命予甲○○等情
    甚明，況依前揭通聯譯文以觀，渠等尚於電話中討論應販售
    予甲○○之價格，倘僅以原價售出，自無討論售出價格之必
    要，被告2人於本院審理中翻異前詞，不足採信。(6)綜上所
    述，被告丙○○、戊○○販賣甲基安非他命予甲○○2次，
    交易方式如附表一編號6所載之事實，洵堪認定。
 (五) 查被告丙○○、戊○○係同居男女朋友關係，且渠等購買毒
    品均由被告丙○○出資，渠等販賣毒品所得，均用於渠等之
    家庭支出等情，乃據被告丙○○、戊○○於偵審中供陳在卷
    （見偵查卷第183、213頁、本院卷第102頁），並於本院審
    理中一致供陳「是一起販賣毒品，不過出面賣的人不一樣」
    等語在卷（見本院卷第102頁），足見被告2人就販賣甲基安
    非他命予附表一所列張旗生、乙○○、郭加慧、簡士傑、甲○○之行為，係基於共同之犯意聯絡，而為行為之分擔。又
    衡以甲基安非他命因屬違禁物，無論持有、販賣均將遭刑罰
    之制裁，亦因此而物稀價昂，被告戊○○並供陳販毒收入約
    每月2萬元等語（見偵查卷第183頁），足見被告丙○○、戊○○前開販賣毒品行為，顯具有營利之意圖。
 (六) 綜上，本件事證明確，被告丙○○、戊○○如附表一所示共
    同販賣第2級毒品甲基安非他命之犯行堪予認定，應予依法
    論科。
二、按甲基安非他命業經毒品危害防制條例第2條第2項第2款列
    為第2級毒品，禁止非法持有、販賣、意圖販賣而持有。是
    核被告丙○○等所為，均係犯毒品危害防制條例第4條第2項
    之販賣第2級毒品罪、同條例第4條第6項、第2項之販賣第2
    級毒品未遂罪。被告丙○○、戊○○就販賣第2級毒品既遂
    、未遂犯行，俱有犯意聯絡及行為分擔，應論以共同正犯；
    渠等持有第2級毒品之低度行為，為販賣之高度行為所吸收
    ，均不另論罪。又刑事法上集合犯之概念，乃指本質上具有
    反覆、延續實行之特徵，立法時予以特別歸類，定為犯罪構
    成要件之行為要素，亦即就某些在密切接近之一定時、地，
    所持續實行之同種類複次行為，依照社會通念，將之歸為一
    個行為，成為包括之一罪，給予一個刑法評價。是關於集合
    犯之判斷，除應考量行為人主觀上是否出於反覆實行之概括
    犯意外，尚應斟酌客觀上之法律規範本來意涵、實現該犯罪
    目的之必要手段、社會生活經驗中該犯罪必然反覆實行之常
    態與社會之通念等因素。就販賣毒品行為言，既查嚴、罪重
    ，且不敢亦無法公然從事客觀上之犯罪目的，並非必須多次
    作為始克達成，於一般生活中，亦難認持續販賣毒品仍屬常
    態，社會通念尤難容許一再違犯，一向採取從嚴禁毒態度之
    立法者，更無將之特別歸類為包括一罪之設計原意，自應依
    一般法律適用原則，採一罪一罰，始符合立法本旨（最高法
    院院96年度臺上字第6048號判決、97年度臺上字第4391號判
    決意旨參照）。本件被告丙○○、戊○○於97年2月至6月期
    間，多次販賣毒品於不同之人，客觀上難認具有反覆、延續
    性的集合犯之犯罪目的，揆諸前開說明，應獨立評價而個別
    予以處罰，不生集合犯之問題，故被告2人如附表一所示共
    同販賣第2級毒品甲基安非他命既遂、未遂之罪行，均應予
    分論併罰。
三、爰審酌被告丙○○、戊○○均明知毒品煙癮危害之烈，而販
    賣行為乃煙毒禍害之源，流毒所及非僅多數人之生命、身體
    受戕害，且社會、國家之法益亦不能免，卻共同販賣第2級
    毒品，為害甚鉅；並衡以渠等共同販賣甲基安非他命之犯罪
    情況、販售期間、次數、獲利，對社會治安及國民健康之危
    害程度；及被告丙○○、戊○○育有1名未滿1歲嬰兒之家庭
    狀況，暨被告2人於偵查中坦承犯行，於本院審理中部分翻
    異前詞，且供詞反覆，未見悔意之犯後態度等一切情狀，分
    別量處如附表一所示之刑，並分別定其應執行刑如主文所示
    。
四、沒收：(一)經警查扣之甲基安非他命9包（甲基安非他命驗餘
    淨重3.3828公克），係查獲之第二級毒品，不問屬於犯人與
    否，應依毒品危害防制條例第18條第1項前段之規定，宣告
    沒收銷燬。(二)扣案分裝袋10只，係被告丙○○所有，欲作為
    分裝第2級毒品甲基安非他命販賣使用，乃據被告丙○○、
    戊○○一致陳述在卷。又分裝袋雖可供包裝毒品之用，然衡
    之一般社會經驗法則，上開分裝袋之用途，似非專供包裝毒
    品使用一途，尚可作為其他物品包裝之用，苟尚未使用，應
    祗能視為預備供裝用販賣毒品犯罪之物，與毒品危害防制條
    例第19條第1項規定所指供販賣毒品罪所用之物，難謂相合
    （最高法院94年度臺上字第4591號判決參照），是上開扣案
    之分裝袋應依刑法第38條第1項第2款之規定宣告沒收。(三)扣
    案行動電話3支（均含SIM卡，門號分別為0000000000號、00
    00000000號、0000000000號）為被告2人所持有，分別供渠
    等如附表一所載共同販賣第2級毒品使用，應依毒品危害防
    制條例第19條第1項前段規定諭知沒收。(四)按對於共同販賣
    毒品之所得，其沒收、追徵均採共犯連帶說（最高法院97年
    度臺上字第1863號判決參照），被告丙○○、戊○○如附表
    一所示共同販賣第2級毒品之所得共計28,000元，均應諭知
    連帶沒收，如全部或一部不能沒收時，均以其財產抵償之。
五、至公訴意旨另謂被告丙○○、戊○○除前述販賣予甲○○2
    次外，尚於97年2月至6月期間販賣予甲○○2次，交易時間
    地點、金額、方式如附表二所示，因認被告2人另共同犯毒
    品危害防制條例第4條第2項之販賣第2級毒品罪2罪等語。惟
    本案依證人甲○○於偵查中證詞，被告丙○○、戊○○供述
    ，及「罪疑為有利於被告認定」之原則，應認被告丙○○、
    戊○○僅販賣甲基安非他命予甲○○2次，此概如前述。公
    訴人所指被告2人另有如附表二所示販售甲基安非他命予甲○○2次部分，要屬不能證明，應為無罪之諭知。
據上論斷，應依刑事訴訟法第299條第1項前段、第301條第1項，
毒品危害防制條例第4條第2項、第6項、第18條第1項前段、第19
條第1項前段，刑法第11條、第28條、第25條第2項、第51條第5
款、第38條第1項第2款，判決如主文。
本案經檢察官黃正綱到庭執行職務。
中    華    民    國    98    年    3     月    17    日
              刑事第四庭審判長法  官  林楨森
                              法  官  辜漢忠
                              法  官  鄧晴馨
以上正本證明與原本無異。
如不服本判決應於收受送達後十日內向本院提出上訴書狀，並應
敘述具體理由；其未敘述上述理由者，應於上訴期間屆滿後二十
日內向本院補提理由書 (均須按他造當事人之人數附繕本)「切
勿逕送上級法院」。
                              書記官  林怡君
中    華    民    國    98    年    3     月    17    日
附表一：
┌─┬──┬───┬───┬────┬───┬──────┬──────────┐
│編│交易│交易時│交易地│交易次數│犯罪所│交易方式    │主        文        │
│號│對象│間    │點    │及金額（│得（新│            │                    │
│  │    │      │      │新臺幣）│臺幣）│            │                    │
├─┼──┼───┼───┼────┼───┼──────┼──────────┤
│1 │張  │97年5 │被告二│共2次， │4,000 │張旗生以0917│丙○○、戊○○共同販│
│  │旗  │月間某│人位於│每次    │元    │533827號行動│賣第二級毒品，共貳罪│
│  │生  │日、97│宜蘭縣│2,000元 │      │電話與被告廖│，均各處有期徒刑柒年│
│  │    │年6月 │羅東鎮│        │      │秀盈所持用之│肆月。於各罪主刑項下│
│  │    │30日  │成功街│        │      │0000000000號│，就扣案第二級毒品甲│
│  │    │      │32 號3│        │      │行動電話聯絡│基安非他命玖包（甲基│                                │
│  │    │      │樓301 │        │      │購買毒品後，│安非他命驗餘淨重參點│
│  │    │      │室之居│        │      │進行交易。  │參捌貳捌公克）均宣告│
│  │    │      │所樓下│        │      │            │沒收銷燬；就扣案之分│
│  │    │      │      │        │      │            │裝袋拾只、行動電話壹│
│  │    │      │      │        │      │            │支（含SIM卡，門號   │
│  │    │      │      │        │      │            │0000000000號），均宣│
│  │    │      │      │        │      │            │告沒收；就未扣案之共│
│  │    │      │      │        │      │            │同販賣第二級毒品所得│
│  │    │      │      │        │      │            │新臺幣貳仟元均宣告連│
│  │    │      │      │        │      │            │帶沒收，如全部或一部│
│  │    │      │      │        │      │            │不能沒收時，以其等財│
│  │    │      │      │        │      │            │產連帶抵償之。      │
├─┼──┼───┼───┼────┼───┼──────┼──────────┤
│2 │林  │97年5 │被告2 │共4次， │以有利│乙○○以0915│丙○○、戊○○共同販│
│  │建  │月24日│人上開│每次4、5│於被告│177484號行動│賣第二級毒品，共貳罪│
│  │亭  │、5 月│居所對│千元不等│之方式│電話與被告2 │，均各處有期徒刑柒年│
│  │    │25日、│面之停│        │計算，│人所持用之09│肆月。於各罪主刑項下│
│  │    │6月3日│車場  │        │1次   │00000000號行│，就扣案第二級毒品甲│
│  │    │、6月5│      │        │5,000 │動電話（97年│基安非他命玖包（甲基│
│  │    │日    │      │        │元，3 │5月24日、97 │安非他命驗餘淨重參點│
│  │    │      │      │        │次    │年5月24日） │參捌貳捌公克）均宣告│
│  │    │      │      │        │4,000 │及0000000000│沒收銷燬；就扣案之分│
│  │    │      │      │        │元，合│號行動電話（│裝袋拾只、行動電話壹│
│  │    │      │      │        │計    │97年6月3日、│支（含SIM卡，門號   │
│  │    │      │      │        │17,000│97年6月5日）│0000000000號─97年5 │
│  │    │      │      │        │元    │聯絡後，由被│月24日、97年5月25日 │
│  │    │      │      │        │      │告戊○○完成│部分）、行動電話壹支│
│  │    │      │      │        │      │交易。      │（含SIM卡，門號09878│
│  │    │      │      │        │      │            │41734號─97年6月3日 │
│  │    │      │      │        │      │            │、97年6月5日部分），│
│  │    │      │      │        │      │            │各宣告沒收；就未扣案│
│  │    │      │      │        │      │            │之共同販賣第二級毒品│
│  │    │      │      │        │      │            │所得（分別新臺幣為伍│
│  │    │      │      │        │      │            │仟元、肆仟元、肆仟元│
│  │    │      │      │        │      │            │、肆仟元）各宣告連帶│
│  │    │      │      │        │      │            │沒收，如全部或一部不│
│  │    │      │      │        │      │            │能沒收時，以其等財產│
│  │    │      │      │        │      │            │連帶抵償之。        │
├─┼──┼───┼───┼────┼───┼──────┼──────────┤
│3 │林  │97年5 │約定交│約定交易│無    │乙○○與被告│丙○○、戊○○共同販│
│  │建  │月29日│易地點│金額為6 │      │以0000000000│賣第二級毒品，未遂，│
│  │亭  │      │為被告│千元    │      │號行動電話與│各處有期徒刑參年捌月│
│  │    │      │2人上 │        │      │被告戊○○所│。扣案第二級毒品甲基│
│  │    │      │開居所│        │      │持用之092709│安非他命玖包（甲基安│
│  │    │      │對面之│        │      │1224號行動電│非他命驗餘淨重參點參│
│  │    │      │停車場│        │      │話約好交易標│捌貳捌公克）沒收銷燬│
│  │    │      │      │        │      │的、數量、金│，扣案之分裝袋拾只、│
│  │    │      │      │        │      │額、地點等交│行動電話壹支（含SIM │
│  │    │      │      │        │      │易重要事項後│卡，門號000000000 0 │
│  │    │      │      │        │      │，因故未完成│號），均沒收。      │
│  │    │      │      │        │      │交易。      │                    │
│  │    ├───┼───┼────┼───┼──────┼──────────┤
│  │    │97年6 │約定交│約定交易│無    │乙○○與被告│丙○○、戊○○共同販│
│  │    │月1日 │易地點│金額為5 │      │以0000000000│賣第二級毒品，未遂，│
│  │    │      │為被告│千元    │      │號行動電話與│各處有期徒刑參年捌月│
│  │    │      │2人上 │        │      │被告戊○○所│。扣案第二級毒品甲基│
│  │    │      │開居所│        │      │持用之098784│安非他命玖包（甲基安│
│  │    │      │對面之│        │      │1734號行動電│非他命驗餘淨重參點參│
│  │    │      │停車場│        │      │話約好交易標│捌貳捌公克）沒收銷燬│
│  │    │      │      │        │      │的、數量、金│，扣案之分裝袋拾只、│
│  │    │      │      │        │      │額、地點等交│行動電話壹支（含SIM │
│  │    │      │      │        │      │易重要事項後│卡，門號000000000 0 │
│  │    │      │      │        │      │，因故未完成│號），均沒收。      │
│  │    │      │      │        │      │交易。      │                    │
├─┼──┼───┼───┼────┼───┼──────┼──────────┤
│4 │郭  │97年6 │被告宜│1次，   │1,000 │郭加慧以0953│丙○○、戊○○共同販│
│  │加  │月29日│蘭縣羅│1,000 元│元    │000643號行動│賣第二級毒品，各處有│
│  │慧  │      │東鎮成│        │      │電話與被告廖│期徒刑柒年肆月，扣案│
│  │    │      │功街溜│        │      │秀盈所持用之│第二級毒品甲基安非他│
│  │    │      │冰場附│        │      │0000000000號│命玖包（甲基安非他命│
│  │    │      │近路旁│        │      │行動電話聯絡│驗餘淨重參點參捌貳捌│
│  │    │      │      │        │      │後，由被告廖│公克）沒收銷燬；扣案│
│  │    │      │      │        │      │秀盈與郭加慧│之分裝袋拾只，及行動│
│  │    │      │      │        │      │完成交易。  │電話壹支（含SIM卡， │
│  │    │      │      │        │      │            │門號0000000000號）沒│
│  │    │      │      │        │      │            │收；未扣案之共同販賣│
│  │    │      │      │        │      │            │第二級毒品所得新臺幣│
│  │    │      │      │        │      │            │壹仟元連帶沒收，如全│
│  │    │      │      │        │      │            │部或一部不能沒收時，│
│  │    │      │      │        │      │            │以其等財產連帶抵償之│
│  │    │      │      │        │      │            │。                  │
├─┼──┼───┼───┼────┼───┼──────┼──────────┤
│5 │簡  │97年2 │被告2 │3次，每 │3,000 │簡士傑先撥打│丙○○、戊○○共同販│
│  │士  │月間某│人上開│次1,000 │元    │電話予被告（│賣第二級毒品，共貳罪│
│  │傑  │日起至│居所附│元      │      │門號不詳），│，均各處有期徒刑柒年│
│  │    │97年3 │近    │        │      │再至被告居所│肆月。於各罪主刑項下│
│  │    │月間某│      │        │      │附近交易。  │，就扣案第二級毒貳捌│
│  │    │日止  │      │        │      │            │公克）均宣告沒收銷燬│
│  │    │      │      │        │      │            │；就扣案之分裝袋拾只│
│  │    │      │      │        │      │            │，均宣告沒收；就未扣│
│  │    │      │      │        │      │            │案之共同販賣第二級毒│
│  │    │      │      │        │      │            │品所得新臺幣壹仟元均│
│  │    │      │      │        │      │            │宣告連帶沒收，如全部│
│  │    │      │      │        │      │            │或一部不能沒收時，以│
│  │    │      │      │        │      │            │其等財產連帶抵償之。│
│  │    │      │      │        │      │            │                    │
├─┼──┼───┼───┼────┼───┼──────┼──────────┤
│6 │李  │97年2 │被告2 │97年2月 │以有利│甲○○以0953│丙○○、戊○○共同販│
│  │宗  │月至97│人上開│至6月某 │於被告│568849號行動│賣第二級毒品，共貳罪│
│  │燁  │年6 月│居所樓│日該次  │之方式│電話與被告2 │，均各處有期徒刑柒年│
│  │    │間某日│下溜冰│1至2千元│計算，│人所持用之09│肆月。於各罪主刑項下│
│  │    │1次、 │場外  │；97年6 │1次為 │00000000、09│，就扣案第二級毒品甲│
│  │    │97 年6│      │月23日該│1,000 │000000000號 │基安非他命玖包（甲基│
│  │    │月23  │      │次2,000 │元，1 │行動電話聯絡│安非他命驗餘淨重參點│
│  │    │日1次 │      │元      │次為  │後，進行交易│參捌貳捌公克）均宣告│
│  │    │      │      │        │2,000 │。被告2人間 │沒收銷燬；就扣案之分│
│  │    │      │      │        │元，共│並以00000000│裝袋拾只、行動電話參│
│  │    │      │      │        │3,000 │24號、091317│支（均含SIM卡，門號 │
│  │    │      │      │        │元。  │7993號行動電│0000000000、00000000│
│  │    │      │      │        │      │話聯絡交易事│24號、0000000000號）│
│  │    │      │      │        │      │項。        │，均宣告沒收；就未扣│
│  │    │      │      │        │      │            │案之共同販賣第二級毒│
│  │    │      │      │        │      │            │品所得（分別為新臺幣│
│  │    │      │      │        │      │            │壹仟元、貳仟元），各│
│  │    │      │      │        │      │            │宣告連帶沒收，如全部│
│  │    │      │      │        │      │            │或一部不能沒收時，以│
│  │    │      │      │        │      │            │其等財產連帶抵償之。│
└─┴──┴───┴───┴────┴───┴──────┴──────────┘
附表二
┌─┬──┬────┬────┬───────────┬───────────┐
│編│交易│交易時間│交易地點│   交  易  次  數     │交  易  方  式        │
│號│對象│        │        │                      │                      │
│  │    │        │        │                      │                      │
├─┼──┼────┼────┼───────────┼───────────┤
│1 │李  │97年2月 │被告上開│2次，每次2,000元      │甲○○以0000000000號行│
│  │宗  │至97年6 │居所樓下│                      │動電話與被告2人所持用 │
│  │燁  │月間    │溜冰場外│                      │之0000000000、00000000│
│  │    │        │        │                      │734號行動電話聯絡後， │
│  │    │        │        │                      │由被告2人完成交易。   │
└─┴──┴────┴────┴───────────┴───────────┘
附錄本案論罪科刑法條：
毒品危害防制條例第4條第2項、第6項
製造、運輸、販賣第二級毒品者，處無期徒刑或7年以上有期徒
刑，得併科新臺幣7百萬元以下罰金。
前五項之未遂犯罰之。
毒品危害防制條例第18條第1項
查獲之第一、二級毒品及專供製造或施用第一、二級毒品之器具
，不問屬於犯人與否，均沒收銷燬之；查獲之第三、四級毒品及
製造或施用毒品之器具，無正當理由而擅自持有者，均沒入銷燬
。
毒品危害防制條例第19條第1項
犯第4條至第9條、第12條、第13條或第14條第1項、第2項之罪者
，其供犯罪所用或因犯罪所得之財物，均沒收之，如全部或一部
不能沒收時，追徵其價額或以其財產抵償之。


司法院資訊處製作；財團法人民間司法改革基金會備份。
